【裁判字號】    95,交聲,995
【裁判日期】    951225
【裁判案由】    聲明異議
【裁判全文】
臺灣臺南地方法院交通事件裁定         95年度交聲字第995號
移送機關    交通部公路總局嘉義區監理所臺南監理站
受處分人
即異議人    甲○○
上列受處分人因違反道路交通管理處罰條例案件，對於交通部公
路總局嘉義區監理所臺南監理站民國95年10月26日所為之裁決處
分（處分案號：嘉監南字第裁74-N00000000號），聲明異議，本
院裁定如下：
    主  文
異議駁回。
    理  由
一、本件聲明異議意旨略以：受處分人即異議人林俊良於民國90
    年12月14日14時30分許，駕駛牌照號碼ZGW-533號輕機車，
    於臺3線內門段，被警舉發「騎乘機車位戴安全帽」，並經
    臺南監理站依道路交通管理處罰條例第31條第6項，以上開
    裁決書裁處異議人罰鍰新臺幣5百元。異議人因於違規時間
    民國90年12月14日至應到日期民國90年12月30日前，已依處
    罰之規定至郵局匯款完畢，且至今已近滿5年，收據早已無
    從找取，異議人於95年11月1日親至臺南監理站查詢，該行
    政人員告知電腦無匯款資料，所以發文通知繳款，且要異議
    人去郵局查詢匯款資料，異議人又於95年11月2日至郵局申
    請查詢匯款資料，但該行政人員對申請匯款資料案，無法順
    利提供，因該行政人員告知異議人，需確定匯出款項之正確
    日期，才可向郵政總局順利申請查詢，但事件發生迄今已近
    滿5年之久，並且異議人之行車執照都定期更換順利，既表
    示本人無未繳納之任何罰鍰，且該到案日期是在90年12月30
    日前止，已經過4年多之久，既表示嘉義區監理所臺南監理
    站，有行政上之疏失或電腦資料有錯誤之嫌，卻至今發文至
    異議人，而造成異議人時間上精神上之耗費，為此聲明異議
    。
二、按機器腳踏車駕駛人或附載座人未依規定戴安全帽者，處駕
    駛人新臺幣5百元罰鍰，94年12月28日修正（95年7月1日施
    行）前之道路道路交通管理處罰條例第31條第6項定有明文
    。經查：
(1)、本件受處分人即異議人甲○○於90年12月14日14時30分許，
    駕駛牌照號碼ZGW-533號輕機車，在台3線內門段，被警舉發
    「騎乘機車未戴安全帽」之事實，有高雄縣警察局90年12月
    14日高警交字第N00000000號舉發違反道路交通管理事件通
    知單附卷可稽，並經異議人本人簽名在案。
(2)、異議人於本院95年11月23日調查時雖辯稱就本件罰款已於永
    康大灣郵局匯款完畢等語，然未能提出已繳納罰鍰之收據或
    證明文件，亦無法提供匯款郵局之資料或其他可資調查之事
    證，自不足為異議人已繳納罰鍰之認定，是異議人前開所辯
    ，不足可採。
三、綜上所述，異議人甲○○之異議為無理由，應予駁回。
四、據上論斷，應依道路交通案件處理辦法第19條，裁定如主文
    。
中    華    民    國    95    年    12    月    25    日
                              交通法庭法  官  林勝利
以上正本證明與原本無異
如不服本裁定應於送達後5日內向本院提出抗告狀
                                書記官  陳金堂
中    華    民    國    95    年    12    月    25    日


司法院資訊處製作；財團法人民間司法改革基金會備份。
